---
title: "ANÁLISIS DE PLATAFORMAS"
output:
  html_document:
    includes:
      after_body: footer.html
    toc: true
    toc_float: true
    theme: united
---

```{r setup, include=FALSE}
knitr::opts_chunk$set(echo = F, message = F, warning = F, comment = NA)
library(dplyr)
library(tibble)
library(tidyverse)
#Lectura de archivos
library(readr)
#Graficos
library(ggplot2)
library(hrbrthemes)
library(plotrix)
#Tablas
library(kableExtra)
library(rmarkdown)
library(formattable)
library(xtable)
```



```{css, echo = F}
h1 { color: #D35400; }
h2 { color: #69b3a2; }
```

<!-- Lectura de Datos -->
```{r}
arch = 'MoviesOnStreamingPlatforms_updated.csv'
datos <- read_csv(file = arch, col_names = T, locale = locale(encoding = "UTF-8"))
```

<!-- Empecemos revisando las columnas de izquierda a derecha. -->

<!--
  X := Indice del registro.
  {Eliminaremos esta columna, dado que el registro no es por fecha, y solo es un número}
-->

```{r}
datos %>% select(-X1) -> datos
```

<!--
  ID    := Identificador único de la película.
  Title := Título de la película
  Year  := Año en el que se produjo la película
  Age   := Grupo de edad objetivo
  
  {Estas columnas no se modificarán  por el momento}
-->


<!-- 
    IMDb            := Calificación en IMDb
    Rotten Tomatoes := Calificación en Rotten Tomatoes
    
    Nos interesa obtener una sola calificación por lo que sacaremos una calificación promedio de ambas
-->


```{r}
for (i in 1:length(datos$ID)) {
  # Nos ineteresa obtener los primeros 3 caracteres
  datos$IMDb[i] <- substr(x = datos$IMDb[i], start = 1, stop = 3)
  
  # Nos interesan los primeros dos caracteres
  # y necesitamos añadir un punto después del primer caracter
  datos$`Rotten Tomatoes`[i] <- sub("(.{1})(.*)", "\\1.\\2", 
                                 substr(x = datos$`Rotten Tomatoes`[i], 
                                    start = 1, stop = 2))
}

# transformamos nuestra columna IMDb de tipo character a numeric
datos$IMDb <- as.numeric(datos$IMDb)

# transformamos nuestra columna Rotten Tomatoes de tipo character a numeric
datos$`Rotten Tomatoes` <- as.numeric(datos$`Rotten Tomatoes`)

# Agregamos una nueva columna 
datos <- add_column(datos, 
                   Score = rowMeans(datos[,c("IMDb", "Rotten Tomatoes")], na.rm=TRUE), 
                   .after = "Rotten Tomatoes")

# Las columnas IMDb y Rotten Tomatoes ya son inecesarias, por lo que las eliminaremos
datos %>% select(-IMDb, -`Rotten Tomatoes`) -> datos
```

<!--
    Netflix     := Indica si la película se encuentra en Netflix (1) o no (0)
    Hulu        := Indica si la película se encuentra en Hulu (1) o no (0)
    Prime Video := Indica si la película se encuentra en Prime Video (1) o no (0)
    Disney+     := Indica si la película se encuentra en Disney+ (1) o no (0)
    
    Estas columnas las modificaremos, cambiaremos el 1 por 'Si' y 0 por 'No'
-->

```{r}
modif_cols <- function(x){ifelse(test = x == 0, yes = 'No', no = 'Si')}
datos %>% mutate_at(.vars = vars(Netflix, Hulu, `Prime Video`, `Disney+`), .funs = modif_cols) -> datos
```


<!--
    Type := Indica si es una película (0) o una serie de televisión (1)
    
    Con las siguientes lineas de código podemos observas que solo existen peliculas.
    Eliminaremos ésta columna, porque  sólo tendremos un valor que es "0"
    
```{r}
datos %>% 
  group_by(Type) %>% 
  summarise(Total = n()) 
```
-->

```{r}
datos %>% select(-Type) -> datos
```

<!--
Directors := El nombre del director de la película
Genres    := El género de la película
Country   := El país donde se produjo la película
Language  := El lenguaje de la película
-->

```{r}
# Creamos una data frame con la cual mostraremos información sobre el total de directores, generos e idiomas
tot <- function(x){return(length(unique(unlist(strsplit(as.character(x), ",")))))}
val_unicos <- as.data.frame(t(data.frame("Directores" = tot(x = datos$Directors),
                                         "Generos" = tot(x = datos$Genres),
                                         "Idiomas" = tot(x = datos$Language))))
colnames(val_unicos) <- 'Total'
```

```{r}
# Obtendremos los directores con más peliculas
strsplit(as.character(datos$Directors), ",") %>% 
  unlist() %>% 
  table() %>% 
  as.data.frame() %>% 
  filter(Freq > 15) %>% 
  arrange(Freq) -> directores

# Obtendremos los generos con más peliculas
strsplit(as.character(datos$Genres), ",") %>% 
  unlist() %>% 
  table() %>% 
  as.data.frame() %>% 
  filter(Freq > 840) %>% 
  arrange(Freq) -> generos

colnames(directores) <- c('Director', '# Peliculas')
colnames(generos) <- c('Genero', '# Peliculas')
```


<!--
    Empezaremos a mostrar algunos resultados
-->

# Datos 

Tenemos un conjunto de datos relacionado a películas, por lo que se mostrará una pequeña parte del Dataset, al siguiente conjunto de datos se le hicieron algunas modificaciones agregando nuevas columnas, eliminando las no necesarias y modificando algunos valores. 

```{r}
datos[1:100,] %>%
  mutate_all(~replace(., is.na(.), '-')) %>% 
  kbl() %>% 
  kable_paper("striped", full_width = F) %>%
  row_spec(c(seq(1,100, by=2)), bold = F, color = "black", background = "#F2D7D5") %>% 
  scroll_box(width = "100%", height = "500px")
```

## Géneros y Directores
<div class = "row">
  
<div class = "col-md-4">
<br><br>
<p>En nuestro conjunto de datos relacionado a películas podemos encontrar alrededor de `r val_unicos[1,1]` Directores diferentes, aproximadamente  `r val_unicos[2,1]` géneros distintos y un aproximado de `r val_unicos[3,1]` idiomas diferentes. En las siguientes tablas mostraremos el director y el género con mayor número de películas.</p>
<p>Tomando en cuenta que cada película puede tener más de un director y más de un género
</div>
  
<div class = "col-md-4">
```{r}
directores$`# Peliculas` <- color_bar("#69b3a2")(directores$`# Peliculas`)  
kbl(directores, escape = F) %>%
  kable_paper("hover", full_width = F) %>%
  column_spec(2, width = "3cm")
```

</div>
  
<div class = "col-md-4">
```{r}
generos$`# Peliculas` <- color_bar("#69b3a2")(generos$`# Peliculas`)  
kbl(generos, escape = F) %>%
  kable_paper("hover", full_width = F) %>%
  column_spec(2, width = "3cm")
```
</div>

</div>

<!--
    Nos interesa obterner el número de contenido (único) que se encuentra en cada plataforma
-->

<!-- Netflix -->

```{r}
datos %>% filter((Netflix == 'Si') & 
                  (`Prime Video` == 'No') & 
                  (`Disney+` == 'No') & 
                  (Hulu == 'No')) %>% 
  subset(select = -c(Netflix, `Prime Video`, `Disney+`, Hulu)) -> netflix
```


<!-- prime video -->

```{r}
datos %>% filter((Netflix == 'No') & 
                  (`Prime Video` == 'Si') & 
                  (`Disney+` == 'No') & 
                  (Hulu == 'No')) %>% 
  subset(select = -c(Netflix, `Prime Video`, `Disney+`, Hulu)) -> p_video
```

<!-- Disney -->

```{r}
datos %>% filter((Netflix == 'No') & 
                  (`Prime Video` == 'No') & 
                  (`Disney+` == 'Si') & 
                  (Hulu == 'No')) %>% 
  subset(select = -c(Netflix, `Prime Video`, `Disney+`, Hulu)) -> disney
```

<!-- Hulu -->

```{r}
datos %>% filter((Netflix == 'No') & 
                  (`Prime Video` == 'No') & 
                  (`Disney+` == 'No') & 
                  (Hulu == 'Si')) %>% 
  subset(select = -c(Netflix, `Prime Video`, `Disney+`, Hulu)) -> hulu
```



```{r}
company <- c("Netflix", "Prime Video", "Disney", "Hulu", "Otros")
values <- c(length(netflix$ID), length(p_video$ID), length(disney$ID), length(hulu$ID), 
            length(datos$ID)-sum(length(netflix$ID), length(p_video$ID), length(disney$ID),
                               length(hulu$ID)))

data.frame("Plataforma" = company, "Total" = values) %>% 
  arrange(Total) -> plataformas
```

## Plataformas

<p> Nos interesa observar quién tiene más contenido, solo contabilizamos las películas que se encuentran en una sola plataforma.</p>


<div class = "row">
  
<div class = "col-md-4">
```{r}
plataformas$Total <- color_bar("#69b3a2")(plataformas$Total)
kbl(plataformas, escape = F) %>%
  kable_paper("hover", full_width = F) %>%
  column_spec(2, width = "3cm")
```
</div>
  
<div class = "col-md-4">
```{r,  out.width='110%'}
pie3D(x = values, radius = 0.8,labels = company, explode = 0.1,
  col = c("#AEB6BF", "#F1C40F", "#45B39D", "#AF7AC5", "#CD6155"),labelpos = c(1.5, 4, 5.3, 5.75, 6.2))
```
</div>

<div class = "col-md-4">
<br><br>
<p>Podemos observar, Prime video es el que más contenido tiene, seguido de Netflix y por último con un gran margen de diferencia se encuentrán Disney y Hulu</p>
<p>Tomando en cuenta que "Otros" son películas que se encuentrán en dos, tres o hasta en las cuatro plataformas</p>
</div>

</div>

## Calificaciones

Nos interesa obtener que calificaciones han obtenido las 4 plataformas, tales como: la calificación mínima, la máxima, y  el promedio de sus calificaciones otorgadas por IMDb y Rotten Tomatoes.


```{r}
# Creamos una función que nos retornará los valores del mínimo, máximo y el promedio de las calificaciones
est <- function(y){
  return(round(c(min(y$Score, na.rm=TRUE), max(y$Score, na.rm=TRUE), mean(y$Score, na.rm=TRUE)),1))
}
# Cramos un data frame para darle mejor presentación
calf <- data.frame("Netflix" = est(y = netflix),
                   "Prime Video" = est(y = p_video),
                   "Disney" = est(y = disney),
                   "Hulu" = est(y = hulu))
data.frame(t(calf)) -> calf
colnames(calf) <- c("Calif Min", "Calif Max", "Calif Pomedio")
row.names(calf) <- c("Netflix", "Prime Video", "Disney", "Hulu")
#rm(calf)
```

<div class = "row">

<div class = "col-md-5">
<br>
Como observamos en nuestra sección anterior, Prime Video es el que más contenido tiene, pero el que peor calificaciones obtiene. Por otro lado Disney y Hulu son las que obtienen mejor puntuación, apesar de ser las plataformas con menor cantidad de contenido. 
</div>

<div class = "col-md-5">
```{r}
# Realizamos nuestra tabla
calf$`Calif Pomedio` <- color_tile("#CD6155", "#F2D7D5")(calf$`Calif Pomedio`)
kbl(calf, escape = F) %>%
  kable_paper("hover", full_width = F) %>%
  column_spec(4, width = "3cm")
```
</div>

</div>

# Netflix

## Calificación de películas por edades

Nos interesa obtener el total de peliculas por rangos de edades, y obtener el rango de edad con mejor calificación para poder promover mejor contenido al usuario 


<div class = "row">

<div class = "col-md-6">
<br> <br>
```{r}
netflix %>% 
  group_by(Age) %>% 
  summarise(Total = n(), Puntuacion = round(mean(Score, na.rm=TRUE),1)) %>% 
  subset(Age != "") %>% 
  arrange(Total) -> ageNetflix

ageNetflix$Total <- color_bar("#69b3a2")(ageNetflix$Total)
ageNetflix$Puntuacion <- color_tile("#CD6155", "#F2D7D5")(ageNetflix$Puntuacion)

kbl(ageNetflix, escape = F) %>%
  kable_paper("hover", full_width = F) %>%
  column_spec(2, width = "4cm")
#rm(edadesNetflix)
```
</div>

<div class = "col-md-6">
```{r}
netflix %>% 
  group_by(Age) %>% 
  summarise(Total = n(), Puntuacion = round(mean(Score, na.rm=TRUE),1)) %>% 
  subset(Age != "") %>% 
  arrange(Total) -> ageNetflix2

ageNetflix2$fraccion <- ageNetflix2$Total / sum(ageNetflix2$Total)
ageNetflix2$ymax <- cumsum(ageNetflix2$fraccion)
ageNetflix2$ymin <- c(0, head(ageNetflix2$ymax, n=-1))
ageNetflix2$labelPosition <- (ageNetflix2$ymax + ageNetflix2$ymin) / 2
ageNetflix2$label <- paste0(ageNetflix2$Age, "\n Total: ", ageNetflix2$Total)

ggplot(ageNetflix2, aes(ymax=ymax, ymin=ymin, xmax=4, xmin=3, fill=Age)) +
  geom_rect() +
  geom_label( x=3.5, aes(y=labelPosition, label=label), size=3) +
  scale_fill_brewer(palette=7) +
  coord_polar(theta="y") +
  xlim(c(2, 4)) +
  theme_void() +
  theme(legend.position = "none")
```
</div>

</div>

En el contenido de Netflix, predominan las películas para usuarios mayores a 18 años.


## Calificación de películas por años

Obtendremos el total de películas por Año, pero solo nos quedaremos con los últimos 10 años y con ello conocer en que año se obtuvo una mejor calidad de contenido en la plataforma.


<div class = "row">

<div class = "col-md-6">
<br>
```{r}
netflix %>% 
  group_by(Year) %>% 
  summarise(Total = n(), Puntuacion = round(mean(Score, na.rm=TRUE),1)) %>% 
  subset(Year != "" & Year >= 2010) %>% 
  arrange(Total) -> yearNetflix2

yearNetflix2 %>%
  filter(!is.na(Total)) %>%
  arrange(Total) %>%
  mutate(Year=factor(Year, Year)) %>%
  ggplot( aes(x=Year, y=Total) ) +
    geom_segment( aes(x=Year ,xend=Year, y=0, yend=Total), color="grey") +
    geom_point(size=3, color="#69b3a2") +
    coord_flip() +
    theme_ipsum() +
    theme(
      panel.grid.minor.y = element_blank(),
      panel.grid.major.y = element_blank(),
      legend.position="none"
    ) +
    xlab("")
```
</div>

<div class = "col-md-6">
```{r}
# Solo nos quedaremos con los últimos 10 años
netflix %>% 
  group_by(Year) %>% 
  summarise(Total = n(), Puntuacion = round(mean(Score, na.rm=TRUE),1)) %>% 
  subset(Year != "" & Year >= 2010) %>% 
  arrange(Total) -> yearNetflix

yearNetflix$Total <- color_bar("#69b3a2")(yearNetflix$Total)
yearNetflix$Puntuacion <- color_tile("#CD6155", "#F2D7D5")(yearNetflix$Puntuacion)

kbl(yearNetflix, escape = F) %>%
  kable_paper("hover", full_width = F) %>%
  column_spec(2, width = "4cm")
#rm(yearNetflix)
```
</div>

</div>

Con estos resultados podemos hacer recomendaciones y brindar información para una mejor satisfacción al usuario

## Películas mejor calificadas

Mostraremos las 5 películas mejor calificadas, para que de esta manera promover esta plataforma y así obtener mayor cantidad de usuarios
<br> <br>
```{r}
netflix %>% 
  filter(Score > 8.7) %>% 
  dplyr::select(Title, Language, Genres, Directors, Age) %>% 
  kbl() %>% 
  kable_paper("striped", full_width = F) %>%
  row_spec(c(1,3,5), bold = F, color = "black", background = "#F2D7D5")

```





